臺灣新北地方法院板橋簡易庭小額民事判決
　　　　　　　　　　　　　　　　　 110年度板小字第3049號

原　　　告　合作金庫商業銀行股份有限公司

法定代理人　雷仲達　
訴訟代理人　曾子健　
被　　　告　陳怡如　

上列當事人間請求清償借款事件，本院於中華民國 110年10月25
日言詞辯論終結，判決如下：
    主      文
被告應給付原告新臺幣捌萬陸仟陸佰陸拾肆元，及自民國一一○
年五月二十九日起至清償日止，按週年利率百分之一點八四五計
算之利息，暨自民國一一○年四月三十日起至清償日止，逾期在
六個月以內部分，按上開利率百分之十，逾期超過六個月部分，
按上開利率百分之二十計算之違約金。
訴訟費用新臺幣壹仟元由被告負擔。
本判決得假執行。
    事實及理由
一、原告主張：被告於民國 109年5月29日向原告借款新臺幣(下
    同)  100,000元，並簽立勞工紓困貸款專用契約，約定借款
    期間自109年5月29日起至112年5月29日止，自實際撥款日起
    ，前6個月按月計息，第7個月起依年金法按月攤還本息，利
    率按中華郵政股份有限公司2年期定期儲金存款機動利率（
    週年利率0.845％）加碼週年利率1％計算，即目前週年利率
    為1.845％，如遲延履行，於遲延期間逾期在6個月以內部分
    ，按上開約定利率10%，逾期超過6個月部分，按上開約定利
    率20 %，按期計付違約金。詎被告自110年4月30日起即未依
    約繳款，尚欠本金86,664元及依上開利率計算之利息、違約
    金未清償。爰依消費借貸之法律關係起訴求命被告給付等語
    ，並聲明如主文第1項所示。
二、被告於本院 110年10月25日言詞辯論時就本件訴訟標的認諾
    （見本院卷第52頁）。
三、本件原告主張之事實，業據其提出借款契約、受嚴重特殊傳
    染性肺炎影響勞工紓困貸款增補條款契約書及被告戶籍謄本
    等件為證（見本院卷第15至21頁；第41頁），按當事人於言
    詞辯論時為訴訟標的之捨棄或認諾者，應本於其捨棄或認諾
    為該當事人敗訴之判決，民事訴訟法第384條定有明文，查
    被告於110年10月25日本院言詞辯論時就本件訴訟標的認諾
    （見本院卷第52頁），揆諸前揭規定，本院即應本於該認諾
    為被告敗訴之判決。從而，原告請求被告給付如主文第1項
    所示，為有理由，應予准許。
四、本件係就民事訴訟法第436條之8第1項訴訟適用小額程序所
    為被告敗訴之判決，爰依民事訴訟法第436條之20規定，職
    權宣告假執行。
五、訴訟費用負擔之依據：民事訴訟法第78條。本件訴訟費用額
    ，依後附計算書確定如主文所示之金額。
中　　華　　民　　國　 110　　年　　10　　月　　29　　日
                  臺灣新北地方法院板橋簡易庭
                              法  官  吳孟竹
計    算    書
項        目          金      額（新臺幣）      備    註
第一審裁判費               1,000元
合        計               1,000元
上列為正本係照原本作成。
如不服本判決，應於收受送達後20日內以違背法令為理由向本院
提出上訴狀（上訴理由依法應表明一、原判決所違背之法令及其
具體內容。二、依訴訟資料可認為原判決有違背法令之具體事實
。）如於本判決宣示後送達前提起上訴者，應於判決送達後20日
內補提上訴理由書（須附繕本），如未於上訴後20日內補提合法
上訴理由書，法院得逕以裁定駁回上訴。
中　　華　　民　　國　 110　　年　　10　　月　　29　　日
                              書記官  呂亞馨